臺灣新北地方法院刑事判決　　　　　 110年度交簡上字第47號
上　訴　人
即　被　告　沈許丹純





上列上訴人即被告因過失傷害案件，不服本院中華民國110年7月
6 日110年度交簡字第707號第一審刑事簡易判決（聲請簡易判決
處刑案號：109年度偵字第44643號），提起上訴，本院管轄之第
二審合議庭判決如下：
    主  文
原判決撤銷。
沈許丹純犯過失傷害罪，處拘役伍日，如易科罰金，以新臺幣壹
仟元折算壹日。
    事  實
一、沈許丹純於民國109年9月4日21時53分許，駕駛車牌號碼000
    0-00號自用小客車，沿新北市永和區中興街往永和路方向行
    駛，行經同路段65巷口時，欲迴轉至對向車道往國光路方向
    行駛，本應注意駕車迴轉時應注意保持安全距離，並採取必
    要之安全措施，而依當時天候晴、夜間有照明、視距良好等
    客觀行車環境，並無不能注意之情事，竟疏未注意，貿然迴
    轉而駛入對向車道，適有羅森駕駛車牌號碼0000-00 號自用
    小客車，違規臨停在同路段56號前之紅線上，沈許丹純所駕
    駛車輛因而自後方追撞羅森所駕駛車輛左後車尾處，致羅森
    受有頭部鈍傷、腦震盪、頸椎扭傷等傷害。沈許丹純肇事後
    ，於有偵查權限之機關及公務員發覺其犯罪前，即向前往現
    場處理之員警表明其為肇事人自首並願接受裁判，始查悉上
    情。
二、案經羅森訴由臺灣新北地方檢察署檢察官偵查起訴。
    理  由
一、認定犯罪事實所憑證據及理由：
    訊據被告沈許丹純於警詢、偵訊，及本院準備程序及審理時
    ，固均坦承有於前揭時、地，駕駛車輛肇事，然矢口否認涉
    有何過失傷害犯行，辯稱：109 年9月4日係因伊迴轉沒抓好
    距離，才發生車禍，但警察到場處理時，告訴人羅森說他沒
    有受傷，而且告訴人是9 日才去就醫，伊覺得告訴人所受傷
    勢，並非伊所造成等語（見偵卷第27頁、本院簡上卷第52頁
    、第74頁）。經查：
  ㈠被告於前揭時、地，駕駛汽車沿新北市永和區中興街往永和
    路方向行駛至該路段65巷口，欲迴轉往國光路方向行駛時，
    適有告訴人駕駛車輛違規臨停在該路段56號前紅線上，被告
    駕駛車輛未保持安全距離，因而自後追撞告訴人所駕駛車輛
    左後車尾處之事實，為被告所不否認（見他卷第27頁背面、
    偵卷第28頁至第29頁、本院簡上卷第52頁、第73頁至第74頁
    ），核與告訴人於偵訊時指述（見他卷第3 頁、偵卷第27頁
    至第28頁）之情節大致相符，並有道路交通事故現場圖、新
    北市政府警察局永和分局道路交通事故調查報告表㈠、㈡、
    A2類道路交通事故紀錄表、新北市政府警察局舉發違反道路
    交通管理事件通知單各1 份，及現場及監視器翻拍照片26張
    （見他卷第10頁至第21頁、第24頁）在卷可稽，是本件車禍
    之發生，係肇因於被告迴轉時，未保持安全距離所致，應堪
    認定。
  ㈡至被告雖以前詞置辯，然查，告訴人於車禍發生後，警員前
    往現場處理時，即當場告知警員其因本件車禍受有傷害乙節
    ，業據告訴人於偵訊時指述綦詳（見偵卷第28頁），核與卷
    附道路交通事故調查報告表㈡「受傷程度」欄之記載相符（
    見他卷第12頁），是被告辯稱告訴人車禍當時，向現場處理
    警員告知其無受傷云云，顯與事實不符，要難採信。又告訴
    人於109年9月4日21時53分許車禍發生後，旋即於翌（5）日
    凌晨4 時43分許，自行前往衛生福利部雙和醫院就診，檢查
    結果為「頭部鈍傷、頭痛」，於同年月9 日自行前往天主教
    永和耕莘醫院就診，診斷為「頭部鈍傷、腦震盪、頸椎扭傷
    」等節，亦有109 年9月5日臺北醫學大學部立雙和醫院電腦
    斷層掃描（CT）檢查同意書、天主教永和耕莘醫院109年9月
    9 日乙種診斷證明書、天主教耕莘醫療財團法人永和耕莘醫
    院110 年3月4日耕永醫字第1100001527號函暨所檢附病歷資
    料，及衛生福利部雙和醫院（委託臺北醫學大學興建經營）
    110年4月8日雙院歷字第1100003283號函各1份（見他卷第28
    頁至第29 頁、偵卷第9頁至第21頁、第33頁）在卷可佐，而
    觀諸上開診斷證明書、病歷資料及醫院回函可知，告訴人於
    本案車禍發生後數小時，即自行前往雙和醫院就診，並經診
    斷受有「頭部鈍傷、頭痛」之傷勢，嗣因狀況並未好轉，又
    於同年月9 日再行前往永和耕莘醫院就診，並經診斷受有「
    頭部鈍傷、腦震盪、頸椎扭傷」之傷害等節，復參酌告訴人
    於案發時係坐於駕駛座上時，遭受被告駕駛車輛自後方追撞
    其車輛，如因而導致其頭部、頸部受有搖晃、震動之衝擊，
    確實可能造成告訴人受有上開傷害，足徵告訴人所受「頭部
    鈍傷、腦震盪、頸椎扭傷」之傷勢，確為本件車禍事故所造
    成，被告上開所辯，自無可採。從而，告訴人確因被告上開
    過失駕駛行為受傷，且兩者間具有相當因果關係至明。
  ㈢綜上，本案事證明確，被告犯行堪以認定，應依法論科。
二、論罪科刑：
  ㈠論罪：
    核被告所為，係犯刑法第284條前段之過失傷害罪。
  ㈡自首：
    被告於本件車禍肇事後，在有偵查犯罪職權之公務員查知其
    為犯人前，主動向現場執行勤務之警員報明其為肇事人，進
    而接受裁判等情，有道路交通事故肇事人自首情形紀錄表 1
    紙附卷可憑（見他卷第23頁），為對於未發覺之罪自首而受
    裁判，爰依刑法第62條前段之規定減輕其刑。
三、撤銷改判、科刑之理由
  ㈠原審認被告犯行明確，據以論罪科刑，固非無見。惟原審未
    及審酌告訴人於劃設紅線之路段臨時停車，對於本件車禍之
    發生，亦有過失乙節，容有未恰，是被告上訴請求為無罪判
    決，雖無理由，但原判決既有前揭可議之處，且屬無可維持
    ，仍應由本院將原判決撤銷改判。
  ㈡爰以行為人之責任為基礎，審酌被告駕駛汽車上路，未保持
    安全距離即貿然迴轉，致不慎與告訴人所駕駛車輛發生碰撞
    ，造成告訴人受有前揭傷害，應予非難，惟本件交通事故之
    發生未可全數歸責於被告，告訴人亦有違規紅線臨時停車之
    與有過失，兼衡被告之素行（見卷附臺灣高等法院被告前案
    紀錄表）、自陳小學畢業之智識程度、無業，因開刀休養中
    ，獨居之家庭經濟狀況（見本院簡上卷第75頁），否認犯行
    ，及拒絕賠償告訴人所受損害等一切情狀，量處如主文所示
    之刑，並諭知易科罰金之折算標準，以資處罰。
據上論斷，應依刑事訴訟法第455 條之1第1項、第3項、第369條
第1項前段、第364條、第299條第1項前段（僅記載程序法條），
判決如主文。
本案經檢察官李超偉聲請簡易判決處刑，由檢察官秦嘉瑋到庭執
行職務。
中    華    民    國   110    年    11    月    30    日
                  刑事第十二庭  審判長法  官  陳正偉
 
                                      法  官  陳志峯
 
                                      法  官  鄭淳予
以上正本證明與原本無異。
本件不得上訴。
                                      書記官  方信琇
中    華    民    國   110    年    11    月    30    日
附錄本案論罪科刑法條全文：
中華民國刑法第284條
因過失傷害人者，處一年以下有期徒刑、拘役或十萬元以下罰金
；致重傷者，處三年以下有期徒刑、拘役或三十萬元以下罰金。